---
title: ": 金融資料分析期末考"
author: "Shyh-Weir Tzang"
date:   "2019/06/17"
output: 
    html_document:
        toc: TRUE
        theme: flatly
        highlight: tango
        code_folding: show
        df_print: paged
---

```{r setup, include=FALSE}
knitr::opts_chunk$set(echo = TRUE)
```

```{r, warning = FALSE, message=FALSE}
rm(list=ls())
library(tidyquant)
library(timetk)
```

# 注意：遲交者以零分計。另附上執行結果供同學參考並檢查，也請輸出相同結果，做為評分依據。

# Questions:
## 1. 使用套件`tidyquant`, `timetk`，並讀入資料 `https://github.com/swtzang/FinDB_2019/tree/master/data_wrangle_practice/tej_day_price_2017_2018.txt` 
```{r, warning = FALSE, echo=FALSE}
stock_day_2_year<-read_tsv("data_wrangle_practice/tej_day_price_2017_2018.txt")
#
glimpse(stock_day_2_year)
```

## 2. 選取欄位"證券代碼", "簡稱", "年月日", "收盤價(元)", "市值(百萬元)", 並將名稱改為"id", "name", "date", "price", "cap"。

```{r, warning = FALSE, echo=FALSE}
price_day_2_year <- stock_day_2_year %>% rename(id    = 證券代碼, 
                            name  = 簡稱, 
                            date  = 年月日, 
                            price = `收盤價(元)`,
                            cap   = `市值(百萬元)`
                           ) %>% 
                     select(id, name, date, price, cap)
glimpse(price_day_2_year)
```

## 3. 選取id, date, price, 並將id改為文字格式，date改為日期格式，並將資料格式改為寬資料。提示：使用`spread()`。
```{r, warning=FALSE, echo=FALSE}
price_day_2_year <- stock_day_2_year %>% 
                     rename(id    = 證券代碼, 
                            name  = 簡稱, 
                            date  = 年月日, 
                            price = `收盤價(元)`,
                            cap   = `市值(百萬元)`
                           ) %>% 
                    select(id, name, date, price, cap) %>% 
                    mutate(id = as.character(id)) %>%
                    mutate(date = as.Date(as.character(date), '%Y%m%d')) %>%
                    select(id, date, price) %>% 
                    spread(key = id, value = price)
glimpse(price_day_2_year)
```

## 4. 檢查含有`NA`的股票代碼及其`NA`的個數。

```{r, echo=FALSE, warning=FALSE}
price_day_2_year_na <- price_day_2_year %>% 
                       map_df(~sum(is.na(.))) %>% 
                       gather() %>% 
                       filter(value!=0)
price_day_2_year_na
```

## 5. 將`NA`值以最近的股價取代。提示：使用`na.locf()`
```{r, echo=FALSE, warning=FALSE}
price_day_2_year_clear <-  price_day_2_year %>% 
                           na.locf(fromLast = TRUE, na.rm=FALSE)
price_day_2_year_clear
```

## 6. 刪除上題中仍含有NA值的股票, 並確認股票數量及筆數。
```{r, echo=FALSE, warning=FALSE}
price_day_2_year_clear <-  price_day_2_year_clear %>% 
                           select(-c("2025", "6131"))
dim(price_day_2_year_clear)
```

## 7. 將資料轉為xts(提示：可用`tk_xts()`), 計算日報酬率(以log計算)(提示：可用`Return.calculate()`), 並刪除第一筆沒有報酬率的資料。請顯示前五檔股票第1-5天的報酬率。
```{r, echo=FALSE, warning=FALSE}
ret_day_2_year <- price_day_2_year_clear %>% 
                  tk_xts(select = -date, date_var = date) %>% 
                  Return.calculate(method = "log")
ret_day_2_year <- ret_day_2_year[-1,]
ret_day_2_year[1:5, 1:5]
```

## 8. 計算月報酬率(以log計算)(提示：可用`Return.calculate()`), 並刪除第一筆沒有報酬率的資料。請顯示前五檔股票第1-5天的報酬率。
```{r, echo=FALSE, warning=FALSE}
price_day_2_year.xts <- price_day_2_year_clear %>%
                        tk_xts(select = -date, date_var = date)  
ret_mon_2_year.xts <- price_day_2_year.xts %>% 
                      to.period(period  = "months", 
                                indexAt = "lastof", 
                                OHLC    = FALSE) %>% 
                      Return.calculate(method = "log")
ret_mon_2_year.xts <- ret_mon_2_year.xts[-1,]
ret_mon_2_year.xts[1:5, 1:5]
```

## 9. 找出2017及2018年年底市值最大的前20家公司代碼, 簡稱, 並修改資本額格式，計算每家公司市值佔20家總市值的百分比。提示：使用`filter()`, `arrange()`, `slice()`, `sum()`。

```{r, echo=FALSE, warning=FALSE}
year.end <- price_day_2_year$date  
cap_day_2017_2018_year <- stock_day_2_year %>% rename(id = 證券代碼, 
                            name  = 簡稱, 
                            date  = 年月日, 
                            price = `收盤價(元)`,
                            cap   = `市值(百萬元)`
                           ) %>% 
                     select(id, name, date, cap) %>% 
                     mutate(id = as.character(id), 
                            date = as.character(date) %>% as.Date('%Y%m%d')) %>% 
                     filter(date == "2017-12-29"| date == "2018-12-28") %>% 
                     mutate(year1 = year(date), cap1 = scales::dollar(cap)) %>% 
                     select(date, year1, cap, cap1, id, name) %>% 
                     group_by(year1) %>% 
                     arrange(year1, desc(cap)) %>%
                     slice(1:20) %>% 
                     mutate(weight = cap/sum(cap)) %>% 
                     ungroup()
cap_day_2017_2018_year 
glimpse(cap_day_2017_2018_year)
```

## 10. 將2017年前20大公司市值以圖形表示如下。注意：市值由大小排列順序。
```{r, echo=FALSE, warning=FALSE}
g_cap_weight_20_2017 <- cap_day_2017_2018_year %>% filter(year1 == 2017) %>% 
                        select(id, weight) %>%
                        mutate(id = id %>% as_factor() %>% fct_reorder(weight)) %>% 
                        ggplot(aes(id, weight))+
                        geom_col(fill  = "blue") +
                        coord_flip()+
                        labs(
                         title = "Capitalization weight",
                         subtitle = "20 largest firms in 2017"
                        ) 
g_cap_weight_20_2017
```
                           

## 10.1 將圖形加上文字。
```{r, echo=FALSE}
g_cap_weight_20_2017_text <- g_cap_weight_20_2017 + 
                             geom_text(aes(label = scales::percent(weight)), 
                                       color  ="red", 
                                       hjust  = -0.1,
                                       size   = 3) +
                             geom_label(label = "Taiwan Semiconductor",
                                        fontface = "bold", 
                                        hjust = 1.2,
                                        color = "black", 
                                        size = 2, 
                                        fontface = "italic", 
                                        data = cap_day_2017_2018_year %>% 
                                               filter(year1 == 2017 & id == 2330))
```

## 11. 將題7的日報酬格式由寬格式改為長格式(如下),並只選取2018年的資料。提示：可用`tk_tbl()`將資料`xts`轉為`tibble`格式。並用`gather()`將寬資料轉為長資料。

```{r, warning=FALSE, echo=FALSE}
ret_day_2018_year_long <- ret_day_2_year %>% 
                       tk_tbl(preserve_index = TRUE, rename_index = "date") %>% 
                       gather(key = id, value = ret, -date) %>% 
                       filter(date>="2017-12-31")
ret_day_2018_year_long
```

## 12. 利用題9的20檔股票代碼，找出相對應20檔股票在2018年的日報酬率。提示：利用`filter()`。

```{r, echo=FALSE, warning=FALSE}
id_2018 <- cap_day_2017_2018_year %>% filter(year1 == 2018) %>% .$id 
ret_day_20_2018_long <- ret_day_2018_year_long %>% filter(id %in% id_2018) 
ret_day_20_2018_long                        
```

## 13. 依前題，計算20檔股票每月報酬率。提示：將每月中的每天報酬率加總，即可以得每月報酬率。利用`as.yearmon()`將日期轉為年月，並利用`group_by()`, `summarize()`計算分組報酬率總和。


```{r, echo=FALSE, warning=FALSE}
accum.ret_month_20_2018 <- ret_day_20_2018_long %>% select(id, date, ret) %>%
                           #mutate(date = ceiling_date(date, "month") %>% ymd()-1) %>% 
                           mutate(date = as.yearmon(date)) %>% 
                           group_by(id, date) %>% 
                           summarize(accum_ret = sum(ret)) %>% 
                           ungroup()
accum.ret_month_20_2018
glimpse(accum.ret_month_20_2018)
```